臺灣高等法院臺中分院刑事判決　　　　　　　　　　九十三年度上訴字第四五一號
　　公　訴　人　臺灣彰化地方法院檢察署檢察官
　　被　　　告　乙○○
右上訴人因毒品危害防制條例案件，不服臺灣彰化地方法院九十三年度訴字第三號中
華民國九十三年二月十三日第一審判決（起訴案號：臺灣彰化地方法院檢察署九十二
年度毒偵字第二五九六號，移
起上訴，本院判決如左：
      主  文
原判決撤銷。
乙○○連續施用第一級毒品，累犯，處有期徒刑玖月，扣案之削尖鏟管壹支，沒收之
。
      事  實
一、乙○○曾因違反肅清煙毒條例及麻醉藥品管理條例等案件，經本院判處期徒刑三
    年一月及七月，並定應執行為有期徒刑三年五月確定，入監執行後，於民國（下
    同）八十六年八月二日假釋付保護管束，迄八十八年五月八日假釋期滿，未經撤
    銷其假釋而視為業已執行完畢。又前因施用毒品案件，經臺灣彰化地方法院以九
    十一年度毒聲字第二五號裁定移送觀察、勒戒後，認有繼續施用毒品之傾向，由
    該院另以九十一年度毒聲字第一三六二號裁定令入戒治處所施以強制戒治一年，
    嗣送戒治處所施以強制戒治，於九十二年五月三十一日戒治期滿，並由臺灣彰化
    地方法院檢察署檢察官於九十二年六月十六日，以九十二年度戒毒偵字第三六四
    號為不起訴處分確定。詎其仍不知悔改，於五年內，復基於施用第一級毒品海洛
    因之概括犯意，於九十二年十月八日，在彰化縣福興鄉○○村○○街六十六號其
    住處，以將第一級毒品海洛因摻入香煙內，點火後加以吸食之方式，施用第一級
    毒品海洛因一次，於九十二年十月八日十二時四十分許，在彰化縣福興鄉○○街
    三八之二號其居所為警查獲，並扣得其所有，供施用毒品所用之削尖鏟管一支；
    ，又自九十三年一月二十四日中午十二時許起，至九十三年一月二十八日或其前
    三日之某時止，在彰化縣福興鄉○○路旁，連續以同一方式施用第一級海洛因，
    於九十三年一月二十八日，又為警查獲。
二、案經彰化縣警察局鹿港分局報請臺灣彰化地方法院檢察署檢察官偵查起訴及移送
    併案審理。
      理  由
一、右揭事實業據被告乙○○坦承不諱，且其於九十二年十月八日、九十三年一月二
    十八日為警查獲時所採取之尿液，經送鑑驗結果，確呈嗎啡陽性反應，有中山醫
    學大學附設醫院藥物濫用檢測中心報告書、彰化縣衛生局煙毒尿液檢驗成績書附
    卷可稽，復有削尖鏟管一支扣案可資佐證，被告之自白核與事實相符。查被告前
    因施用毒品案件，經臺灣彰化地方法院以九十一年度毒聲字第二五號裁定移送觀
    察、勒戒後，認有繼續施用毒品之傾向，由該院另以九十一年度毒聲字第一三六
    二號裁定令入戒治處所施以強制戒治一年，嗣送戒治處所施以強制戒治，於九十
    二年五月三十一日戒治期滿，並由臺灣彰化地方法院檢察署檢察官於九十二年六
    月十六日，以九十二年度戒毒偵字第三六四號為不起訴處分確定等情，有該不起
    訴處分書、臺灣高等法院被告全國前案紀錄表及臺灣彰化地方法院檢察署刑案資
    料查註紀錄表在卷足憑。被告顯係於受強制戒治執行完畢釋放後，五年內再犯施
    用第一級毒品罪，本案犯罪事證明確，被告犯行洵堪認定。
二、核被告所為，係犯毒品危害防制條例第十條第一項之施用第一級毒品罪。被告為
    施用毒品而持有第一級毒品，其持有之低度行為應為施用之高度行為所吸收，不
    另論罪，被告前後多次吸用第一級毒品之犯行，時間緊接，所犯罪名相同，顯係
    出於概括之犯意為之，為連續犯，依刑法第五十六條之規定以一罪論，並加重其
    刑，公訴人雖僅就被告九十二年十月八日施用第一級毒品之行為提起公訴，惟其
    餘部分與起訴之部分有連續犯之裁判上一罪關係，本院自應併予審理。被告曾因
    違反肅清煙毒條例及麻醉藥品管理條例等案件，經本院判處有期徒刑三年一月及
    七月，並定應執行有期徒刑三年五月確定，入監執行後，於八十六年八月二日假
    釋出獄付保護管束，迄八十八年五月八日假釋期滿，未經撤銷其假釋而視為業已
    執行完畢等情，有臺灣彰化地方法院檢察署刑案資料查註紀錄表及臺灣高等法院
    被告全國前案紀錄表等在卷可稽，其於受有期徒刑之執行完畢後，五年以內再犯
    有期徒刑以上之罪，為累犯，應依法加重其刑。
三、原審對被告論罪科刑，雖非無見，惟就被告九十二年十月八日以後再吸用毒品之
    犯行，原審未及審酌，自有未洽；公訴人上訴意旨執此指摘原審判決不當，為有
    理由，應由本院撤銷原審判決改判。爰審酌被告前曾有施用毒品之犯行，經送觀
    察勒戒、強制戒治後，猶不知悔改，再行施用毒品不輟，惟其對他人權益之侵害
    仍屬有限，且坦承其犯行，及其犯罪目的、手段等一切情狀，量處如主文所示之
    刑。扣案之削尖鏟管一支，係被告所有，且供其施用毒品犯罪所用之物，業據其
    供承在卷，爰依刑法第三十八條第一項第二款之規定，併予宣告沒收。
四、毒品危害防制條例於九十二年六月六日經立法院修正通過後，已於同年七月九日
    經總統公布，並自公佈後六個月即九十三年一月九日開始施行（參同條例第三十
    六條）。其中有關強制戒治、觀察勒戒及刑事訴追程序雖有部分修正，惟本件被
    告係於強制戒治執行完畢，經檢察官為不起訴處分確定後，五年內再犯同條例第
    十條第一項之施用第一級毒品罪，不論依修正前、後之規定，均係依據相同之條
    文（即毒品危害防制條例第十條第一項）論罪科刑，而該條文並未修正，尚無比
    較新舊法之實益，附此說明。
五、依刑事訴訟法第三百六十九條第一項前段、第三百六十四條、第二百九十九條第
    一項前段、毒品危害防制條例第十條第一項，刑法第十一條前段、第五十六條、
    第四十七條、第三十八條第一項第二款，判決如主文。
本案經檢察官甲○○到庭執行職務。
中     華     民     國     九十三     年      五      月   二十六     日
                                   臺灣高等法院臺中分院刑事第十庭
                                         審判長法  官  林  照  明
                                               法  官  吳  重  政
                                               法  官  王      銘
右正本證明與原本無異。
如不服本判決應於收受送達後十日內向本院提出上訴書狀，其未敘述上訴之理由者並
得於提起上訴後十日內向本院補提理由書（均須按他造當事人之人數附繕本）。
                                               書記官  王  麗  珍
中     華     民     國     九十三     年      五      月    二十七     日
                                                                        Ｆ
